---
title: "clase 08 apoyo"
---

```{r}
#| warning: false
library(ggplot2)
library(dplyr)
library(openintro)
library(DescTools)
```

## Conjunto de Datos Loan 50

Variable a estudiar "interest_rate"

### Obtener Estadísticos Loan 50. Interest Rate

```{r}
loan50$interest_rate
sort(loan50$interest_rate)
max(loan50$interest_rate)
min(loan50$interest_rate)
abs(max(loan50$interest_rate)- min(loan50$interest_rate))
mean(loan50$interest_rate)
median(loan50$interest_rate)
Mode(loan50$interest_rate)
```

## Dot Plot (gráfico de puntos) Loan 50

```{r}
plot(x= loan50$interest_rate, 
     y=rep(0,length(loan50$interest_rate)),
     main='Plot de puntos: Tasa de interés',
     xlab='%',
     ylab='',
     pch= 1)

par(new=TRUE)
points(mean(loan50$interest_rate),
       -.05, 
       pch = 17, 
       col = "red",
       cex = 2)
```

Nota: triángulo rojo representa el promedio.

Se usa función `plot` y se superponen dos gráficos

## Modificar Conjunto de Datos Loan 50

Redondear variable interest_rate sin décimales

```{r}
loan50_redondeado <- loan50%>%
  mutate(interest_rate= round(interest_rate,0 ))

head(loan50_redondeado[,c(1,10:14)])

```

### Obtener Estadísticos Loan 50 redondeado. Interest Rate

```{r}
loan50_redondeado$interest_rate
sort(loan50_redondeado$interest_rate)
max(loan50_redondeado$interest_rate)
min(loan50_redondeado$interest_rate)
abs(max(loan50_redondeado$interest_rate)-min(loan50_redondeado$interest_rate))
mean(loan50_redondeado$interest_rate)
median(loan50_redondeado$interest_rate)
Mode(loan50_redondeado$interest_rate)

```

## Dot Plot Stacked (apilado)

```{r}
ggplot(loan50_redondeado, 
       aes(x = interest_rate)) + 
  geom_dotplot()+
  scale_y_continuous(NULL, breaks = NULL)
```

-   ¿Cuál es la moda?

-   ¿Regiones de mayor densidad?

## Dot Plot Stacked con media

```{r}
ggplot(loan50_redondeado, 
       aes(x = interest_rate)) + 
  geom_dotplot()+
  scale_y_continuous(NULL, breaks = NULL)+
  annotate("pointrange",
           x = mean(loan50$interest_rate),
           y = -.01, 
           ymin = -.01,
           ymax = .2,
           colour = "red")
```

## Dot Plot Stacked con Límites

```{r}
ggplot(loan50_redondeado, 
       aes(x = interest_rate)) + 
  geom_dotplot()+
  scale_y_continuous(NULL, breaks = NULL)+
  annotate("pointrange",
         x = min(loan50_redondeado$interest_rate),
         y = -.01, 
         ymin = -.01,
         ymax = .5,
         colour = "blue")+
  annotate("pointrange",
           x = max(loan50_redondeado$interest_rate),
           y = -.01, 
           ymin = -.01,
           ymax = .5,
           colour = "blue")
```

## Rango Loan 50 redondeado

```{r}
max(loan50_redondeado$interest_rate)-min(loan50_redondeado$interest_rate)
```

## Sesgos en Loan 50 Redondeado

```{r}
ggplot(data= loan50_redondeado, aes(x=interest_rate))+
  geom_histogram(bins=8, 
                 fill='blue')

ggplot(data= loan50_redondeado, aes(x=interest_rate))+
  geom_histogram(bins=12, 
                 fill='blue')
```

## Estadísticos Loan 50 -II

```{r}
sd(loan50$interest_rate)
summary(loan50$interest_rate)
```

## Conjunto de Datos Babies

### Selección muestra aleatória variable "age"

```{r}
set.seed(5313)
babies_subset <- babies%>%
  sample_n(50)

```

## Estadísticos babies_subset age

```{r}
babies_subset$age
min(babies_subset$age)
max(babies_subset$age)
abs(max(babies_subset$age)-min(babies_subset$age))
summary(babies_subset$age)
mean(babies_subset$age)
median(babies_subset$age)
```

## Dot Plot Stacked babies_subset age

```{r}
ggplot(data= babies_subset) + 
  geom_dotplot(aes(x = age))+
  scale_y_continuous(NULL, breaks = NULL)

```

```{r}
ggplot(data= babies_subset) +
  geom_dotplot(aes(x = age),
               fill = "steelblue") + 
  scale_y_continuous(NULL, breaks = NULL)+
  annotate('point',
           x=mean(babies_subset$age),
           y=-.01,
           col='red')



```

## Variaciones en Bins del Histográma babies_subset

```{r}
ggplot(data=babies_subset, 
       aes(x=age))+
  geom_histogram()

ggplot(data=babies_subset, 
       aes(x=age))+
  geom_histogram(bins = 15)

ggplot(data=babies_subset, 
       aes(x=age))+
  geom_histogram(bins = 10)

ggplot(data=babies, 
       aes(x=age))+
  geom_histogram()




```

¿qué tipo de ..modal es?

## Datos No Agrupados

```{r}
calificacion <- sample(c('⭐️',
                          '⭐️⭐️',
                          '⭐️⭐️⭐️',
                          '⭐️⭐️⭐️⭐️',
                          '⭐️⭐️⭐️⭐️⭐')
                       , size= 30, 
                       replace= TRUE,
                       prob = c(.1,.1,.2,.4,.2))
calificacion
# crear las clases (intervalos) para 1 y 2\\

table(calificacion)%>%
  as_data_frame()%>%
  dplyr::rename(fi=n)%>%
  dplyr::rename(Xi=1)%>%
  mutate(hi= (fi/sum(fi))*100)%>%
  mutate(Fi= cumsum(fi))%>%
  mutate(Hi= cumsum(hi))

df_calificacion <- table(calificacion)%>%
  as_data_frame()%>%
  dplyr::rename(fi=n)%>%
  dplyr::rename(Xi=1)%>%
  mutate(hi= (fi/sum(fi))*100)%>%
  mutate(Fi= cumsum(fi))%>%
  mutate(Hi= cumsum(hi))

df_calificacion

```

```{r}
#| warning: false
library(plyr)
```

```{r}


calificacion2 <- as.numeric( mapvalues(calificacion,
                                       c('⭐️','⭐️⭐️','⭐️⭐️⭐️','⭐️⭐️⭐️⭐️',"⭐️⭐️⭐️⭐️⭐"),
                                       1:5))


calificacion2

sort(calificacion2)

mean(calificacion2)

median(calificacion2)

Mode(calificacion2)

hist(calificacion2, breaks = 4)
```
